【裁判字號】    92,台抗,229
【裁判日期】    920612
【裁判案由】    偽造有價證券聲請再審
【裁判全文】
最高法院刑事裁定                                九十二年度台抗字第二二九號
    抗  告  人  甲○○
右抗告人因偽造有價證券案件，不服台灣高等法院台中分院中華民國九十二年四月二
十五日駁回聲請再審之裁定（九十二年度聲再字第九○號），提起抗告，本院裁定如
左：
    主  文
抗告駁回。
    理  由
按刑事訴訟法第四百二十條第一項第六款規定有罪之判決確定後，因發現確實之新證
據，足認受有罪判決之人應受無罪、免訴、免刑或輕於原判決所認罪名之判決者，為
受判決人之利益，得聲請再審。所謂「確實之新證據」，固非以絕對不須經過調查程
序為條件，然必須可認為確實足以動搖原確定判決，而為受判決人有利之判決者為限
，且該項證據，指事實審法院於判決當時已存在，而發現在後，或審判時未經注意之
證據，又能證明原確定判決所認定事實為錯誤而言。又刑事訴訟法第四百二十條第一
項第二款「原判決所憑之證言、鑑定或通譯已證明其為虛偽」之規定而聲請再審者，
以經判決確定，或其刑事訴訟不能開始或續行非因證據不足者為限，始得為之，同條
第二項亦定有明文。另就足生影響判決之重要證據漏未審酌者，得為受判決人之利益
聲請再審，係以經第二審有罪判決，依法不得上訴於第三審法院之案件為限，此觀刑
事訴訟法第四百二十一條之規定甚明。本件抗告人甲○○聲請再審意旨略以：民國八
十七年十一月三十日期，票號 RC0000000，面額新台幣（下同）一萬元之支票及同年
十二月三十日期，票號 RC0000000，面額三萬元之支票二張，係告訴人羅雲龍需用，
或由抗告人簽發或由羅雲龍自己簽發，有支票存根附於第一審卷內可查。最高法院發
回更審時即已指明，原審未予調查；且抗告人於九十二年四月間始發現八十七年間所
書寫之支票明細表（致理商專作業用紙），原審亦未向華泰商業銀行萬華分行調查該
等支票之提示人，究明真相均有應於審判期日調查證據未予調查之違法云云。第查抗
告人於八十七年間在致理商專作業用紙上自行書寫之支票明細表，是否為真實？必須
經過調查程序，尚難以該事後提出之明細表遽認原確定判決所認定事實為錯誤，足以
動搖原確定判決，而為抗告人有利之判決，自不符「確實之新證據」之再審要件；而
抗告人所犯刑法第二百零一條第一項之罪，係得上訴於第三審之案件，且已提起第三
審上訴，即不得依刑事訴訟法第四百二十一條之規定，以前述各該已存在之證據，原
確定判決未經審酌為理由，聲請再審。至抗告人以原確定判決所採用告訴人羅雲龍、
證人王李秀鳳之證言為虛偽為由聲請再審，並未提出其所指證人虛偽之證言，已經法
院判決其偽證罪確定，或其刑事訴訟不能開始或續行，非因證據不足所致之證明，其
再審之聲請尤難認有理由，原裁定因而駁回其再審之聲請。經核於法尚無不合，抗告
意旨仍執陳詞，漫指摘原裁定違法，難認有理由，應予駁回。
據上論結，應依刑事訴訟法第四百十二條，裁定如主文。
中      華      民      國    九十二    年      六      月     十二     日
                              最高法院刑事第四庭
                                  審判長法官  紀  俊  乾
                                        法官  黃  正  興
                                        法官  劉  介  民
                                        法官  陳  東  誥
                                        法官  林  開  任
      右正本證明與原本無異
                                              書  記  官
中      華      民      國    九十二    年      六      月     十六     日
                                                                        Ｖ


司法院資訊處製作；財團法人民間司法改革基金會備份。
